【裁判字號】    92,上易,234
【裁判日期】    920221
【裁判案由】    傷害
【裁判全文】
臺灣高等法院刑事判決                  九十二年度上易字第二三四號
    上  訴  人
    即  被  告  乙○○
右上訴人，因傷害案件，不服臺灣台北地方法院，九十一年度易字第一三八七號，中
華民國九十一年十二月二十四日第一審判決（起訴案號：臺灣台北地方法院檢察署九
十一年偵緝字第一０四０號）提起上訴，本院判決如左：
    主      文
原判決撤銷。
乙○○傷害人之身體，累犯，處拘役肆拾日，如易科罰金，以佰元折算壹日。
    事      實
一、乙○○前於民國八十六年間因竊盜案件，經臺灣士林地方法院以八十六年度易字
    第三三○二號判處有期徒刑四月，並經本院八十七年上易字第二八００號判決駁
    回上訴確定，於八十八年三月八日入監執行完畢，猶不思悔改。復於九十年六月
    五日晚間十一時四十五分許，在臺北市中正區○○○路○段二十八號前，因調借
    支票之財務糾紛與甲○○發生爭執，乙○○竟基於傷害之犯意，以徒手毆打甲○
    ○，致其受有左手肘擦傷之傷害。
二、案經被害人甲○○訴由臺北市政府警察局中正第二分局報告臺灣臺北地方法院檢
    察署檢察官聲請台灣台北地方法院以簡易判決處刑，經同法院認為不宜改依通常
    程序審理。
    理      由
一、訊據被告乙○○矢口否認有何傷害犯行，辯稱係告訴人甲○○先打伊，伊才還手
    打回去，渠等僅是互相拉扯云云。惟查右揭犯行，業據被告於偵審時均坦承與告
    訴人吵架、拉扯、互相揮拳、互毆等情不諱（檢察署九十一年九月四日偵詢筆錄
    、原審易字卷十九、二十頁），核與告訴人甲○○指訴情節除指述被告持鐵管毆
    打其部分，因乏事證而不足取外，其餘各相符，並有臺北市立和平醫院診斷書一
    紙（偵字卷五頁）附卷可資佐證，是被告所辯未傷害告訴人云云，顯係與事實不
    符，委無足採。其以徒手毆打告訴人致其左手肘擦傷之事證明確，被告犯行洵堪
    認定。
二、核被告乙○○所為，係犯刑法第二百七十七條第一項之傷害罪。被告前於八十六
    年間因竊盜案件，經臺灣士林地方法院以八十六年度易字第三三○二號判處有期
    徒刑四月，並經本院八十七年上易字第二八００號判決駁回上訴確定，於八十八
    年三月八日執行完畢，有本院被告全國前案紀錄表在卷可按，被告五年以內再犯
    本件有期徒刑以上之罪，核屬累犯，應依刑法第四十七條規定加重其刑。原審據
    以論科，固非無見。惟查被告並未持他人所有鐵管毆打告訴人，原判決徒憑告訴
    人片面指述，即予採認，尚有未合。上訴論旨，就此聲明不服，為有理由，應由
    本院將原判決撤銷改判。爰審酌被告之品行、與告訴人因借票之細故而犯本件、
    手段尚非兇殘、犯罪時所受之刺激、被害人所受傷害輕微及被告犯罪後之態度等
    一切情狀，量處如主文所示之刑，並諭知易科罰金之折算標準。
據上論斷，應依刑事訴訟法第三百六十九條第一項前段、第三百六十四條、第四百五
十二條、第二百九十九條第一項前段、刑法第二百七十七條第一項、第四十七條、第
四十一條第一項前段、罰金罰鍰提高標準條例第一條前段、第二條判決如主文。
本案經檢察官蔡薰慧到庭執行職務。
中      華      民      國    九十二    年     二       月    二十一    日
                              臺灣高等法院刑事第四庭
                                  審判長法  官  蔡  永  昌
                                        法  官  陳  榮  和
                              法  官  李  英  豪
右正本證明與原本無異。
不得上訴。
                                        書記官  鄭  信  昱
中      華      民      國    九十二    年     二       月    二十五    日
附錄：本案論罪科刑法條全文
刑法第二百七十七條第一項：
傷害人之身體或健康者，處三年以下有期徒刑，拘役或一千元以下罰金。


司法院資訊處製作；財團法人民間司法改革基金會備份。
